臺灣嘉義地方法院刑事判決　　　　　　　 96年度易字第231號
公　訴　人　臺灣嘉義地方法院檢察署檢察官
被　　　告　甲○○
上列被告因恐嚇取財等案件，經檢察官提起公訴（96年度偵字第
610號），被告於本院行準備程序時就犯罪事實為有罪之陳述，
經本院合議庭裁定適用簡式審判程序，判決如下：
    主  文
甲○○竊盜，處有期徒刑柒月。又（附表一部分）意圖為自己不
法之所有，以恐嚇使人將本人之物交付，各處如附表一所示之刑
。扣案NOKIA行動電話（門號0000000000號）壹具，
沒收。又（附表二編號一、四、五部分）共同意圖為自己不法之
所有，以恐嚇使人將本人之物交付，各處如附表二編號一、四、
五所示之刑。扣案NOKIA行動電話（門號0000000000
號）壹具、紅色筆記紙壹張，均沒收。又（附表二編號二、三部
分）共同意圖為自己不法之所有，以恐嚇使人將本人之物交付，
未遂，各處如附表二編號二、三所示之刑。扣案NOKIA行動電話
（門號0000000000號）壹具、紅色筆記紙壹張，均沒
收。應執行刑有期徒刑參年。扣案NOKIA行動電話（門號000
0000000號）壹具、紅色筆記紙壹張，均沒收。
    事  實
一、甲○○曾犯恐嚇罪、懲治盜罪條例案件，經判處罪刑確定執
    行完畢（未構成累犯），未見悛悔，竟起意擄鴿勒贖，乃先
    於民國九十五年九月間某日，在高雄市某處向張榮德（另由
    警偵辦中）所借得戶名張榮德，帳號00000000000000號之中
    華郵政股份有限公司板橋郵局之永和秀朗郵局（下稱永和秀
    朗郵局）存簿帳戶及提款卡，再意圖為自己不法之所有，先
    於九十五年九月間某日，在位於台南縣白河水庫之高速公路
    旁農地，架網捕獲而竊得附表一所示被害人所有放飛於空中
    之賽鴿。
二、甲○○另意圖為自己不法所有，分起犯意，各於附表一所示
    時間前數日某時，分別依竊得賽鴿腳環上之電話，以其所有
    之行動電話（門號：0000000000號）與附表一所示被害人（
    鴿主）蘇炎郎等十一人聯絡，各以恫稱被害人須依指示匯款
    至上揭張榮德之帳戶始能贖回賽鴿之恐嚇方式，致前揭各被
    害人心生畏懼，而各於附表一所示時間，匯出如附表匯款金
    額所示款項予甲○○。
三、甲○○另起犯意，明知姓名、年籍不詳之成年男子（下稱甲
    ）所持有之鴿子，係甲於附表二所示之時間、地點竊得，仍
    與甲共同基於意圖為自己不法所有之犯意聯絡，分起犯意，
    各於九十六年一月九日晚上七、八時許（詳細時間各如附表
    二所示），以甲○○所有之行動電話（門號0000000000）與
    如附表二所示丙○○等五名被害人聯繫，恫稱以須交付如附
    表二所示金額始能贖回賽鴿之恐嚇方式，丙○○等五人均心
    生畏懼，丙○○、丁○○、戊○○各於附表所示時間、地點
    ，交付款項由甲○○取得，始取回賽鴿。嗣己○○、乙○○
    部分，尚未交付款項之前，甲○○即於九十六年一月九日晚
    間八時十分許，在嘉義市○○路與竹村路口（台亞加油站）
    前，收受戊○○交付之贖鴿金額二千元後，為警當場查獲，
    並經其同意搜索，扣得新台幣（下同）二千元及賽鴿一隻（
    均由被害人戊○○領回），嗣再於同日晚上八時二十五分，
    經其同意搜索，自其所駕駛之HV－4223號自小客車上，扣得
    中華郵政股份有公司永和秀朗郵局存摺一本（戶名：張榮德
    ，帳號：0000000－0000000）、陽信銀行股份有限公司存摺
    一本、華南商業銀行股份有限公司存摺一本、四千四百元、
    鴿子六隻及腳環六只（已由被害人領回）、行動電話一支（
    AN YCALL行動電話門號0000000000號）、及其所
    有供前開犯行所用之NOKIA行動電話門號00000000
    00號）、記載鴿主聯絡電話之紅色筆記紙一張。
四、案經嘉義市警察局第一分局報告臺灣嘉義地方法院檢察署檢
    察官偵查起訴。
    理  由
一、上揭事實一、二（附表一）部分，業據被告甲○○於審理時
    自白不諱（本院卷第23、24頁），並經被害人蘇炎郎於偵查
    中結證明確（偵卷第10 0頁），並有郵政國內匯款十份（偵
    卷第82、103、106、108、110、113、116、117、119、121
    、124頁），及臺灣嘉義地方法院檢察署公務電話查詢單七
    份在卷可考，另有中華郵政板橋郵局以九十六年二月一日板
    營字第0960200305號函附之客戶歷史交易清單附卷可憑（偵
    卷第73至75頁），綜上事證，被告審判中自白確與事實相符
    ，要屬無疑；本案事實一、二部分事證明確，被告犯行，應
    堪認定。
二、上揭事實三（附表二）部分，業據被告於審理時自白不諱（
    本院卷第23、24頁），並經被害人丙○○、戊○○、己○○
    、乙○○、丁○○於警詢時指訴及偵查中結證甚詳，復有中
    華電信資料查詢五份（偵卷第32至56頁）、臺灣嘉義地方法
    院檢察署公務電話紀錄單三份（偵卷第64至66頁）、及被害
    報告單五份、贓物認領保管單三份、自願搜索同意書、搜索
    扣押筆錄、扣押物品目錄表、扣押書、扣押物品收據各二份
    、查獲照片八幀為證，此外，並扣有中華郵政股份有公司永
    和秀朗郵局存摺一本（戶名：張榮德，帳號：0000000－000
    0000）、陽信銀行股份有限公司存摺一本、華南商業銀行股
    份有限公司存摺一本、二千元、四千四百元、鴿子七隻及腳
    環七只（已由被害人領回），及其所有供前開共同犯行所用
    之行動電話一支（NOKI A行動電話門號000000000
    0號）、記載鴿主聯絡電話之紅色筆記紙一張為證，另有中
    華郵政板橋郵局以九十六年二月一日板營字第0960200305號
    函附之客戶歷史交易清單附卷可憑（偵卷第73 至75頁），
    綜上事證，被告審判中自白確與事實相符，要屬無疑；本案
    事實三部分，事證明確，被告犯行，應堪認定。
三、核被告事實一部分所為，係犯刑法第三百二十條第一項普通
    竊盜罪；事實二部分附表一內所為，各係犯刑法第三百四十
    六條第一項恐嚇取財罪（十一罪）；事實三部分附表二內所
    為，各係犯刑法第三百四十六條第一項恐嚇取財罪既遂（編
    號一、四、五部分共三罪）、或刑法第三百四十六條第一項
    、第三項恐嚇取財罪未遂（編號二、三部分共二罪）。被告
    著手恐嚇取財行為之實行而未遂，應依既遂犯之刑減輕之。
    被告與共犯甲間就事實三（附表二）內恐嚇取財罪既、未遂
    等五次犯行，有犯意聯絡及行為分擔，均為共同正犯。被告
    所犯上開竊盜、恐嚇取財罪（附表一部分十一罪、附表二部
    分五罪）各間，被害法益不同，犯意各別，應予分論併罰。
四、爰審酌被告曾有妨害秩序罪、違反懲治盜罪條例、動產擔保
    交易法，經判處罪刑等素行（有臺灣嘉義地方法院檢察署刑
    案資料查註紀錄表及臺灣高等法院被告前案紀錄表各一份附
    卷可按）；其竊鴿恐嚇取財之動機及目的；其電話通知之犯
    罪手段；依其陳述，其國小畢業之智識程度，其未婚、育有
    一名四歲女兒、由友人代為扶養、平常以養鴿為生、月入約
    二萬元等生活狀況；與被害人素不相識；其犯罪取得如附表
    所示金額、僅部分返還之損害；及審理時坦承犯行，態度尚
    佳等一切情狀，各量處如主文所示之刑，並定其應執行刑，
    以示懲儆。
五、扣案NOKIA行動電話（門號0000000000號）一具
    、紅色筆記紙一張（未入庫，附於警卷第49頁），均係供前
    開附表一、二之恐嚇取財罪所用之物，且為被告所有，業經
    被告供明在卷可按（本院卷第31頁），爰依刑法第三十八條
    第一項第二款併予宣告沒收。扣案ANYCALL行動電話門號0
    000000000號一具，無證據證明係供犯罪所用之物
    ，自不得宣告沒收。
據上論斷，應依刑事訴訟法第二百九十九條第一項前段、第二百
七十三條之一第一項，刑法第二十八條、第三百二十條第一項、
第三百四十六條第一項、第三項、第二十五條第二項、第五十一
條第五款、第三十八條第一項第二款，刑法施行法第一條之一第
一項、第二項前段，判決如主文。
本案經檢察官蔡彥守到庭執行職務
中　　華　　民　　國　　96　　年　　4 　　月　　27　　日
                  刑事第一庭    法　官　蔡廷宜
以上正本證明與原本無異。
如不服本判決，應於判決送達後10日內向本院提出上訴狀（應附
繕本）。告訴人或被害人如對於本判決不服者，應具備理由請求
檢察官上訴，其上訴期間之計算係以檢察官收受判決正本之日期
為準。
中　　華　　民　　國　　96　　年　　4 　　月　　27　　日
                        　　    書記官　蕭琪男
 附錄所犯法條：
 中華民國刑法第320條
 （普通竊盜罪、竊佔罪）
 意圖為自己或第三人不法之所有，而竊取他人之動產者，為竊盜
 罪，處5年以下有期徒刑、拘役或5百元以下罰金。
 意圖為自己或第三人不法之利益，而竊佔他人之不動產者，依前
 項之規定處斷。
 前二項之未遂犯罰之。
 中華民國刑法第346條
 意圖為自己或第三人不法之所有，以恐嚇使人將本人或第三人之
 物交付者，處6月以上5年以下有期徒刑，得併科1千元以下罰金
 。
 以前項方法得財產上不法之利益，或使第三人得之者，亦同。
 前二項之未遂犯罰之。
 附表一：金額新台幣
 ┌──┬──────┬───────┬────────┬────┬────────┐
 │編號│匯款時間    │失竊賽鴿飼養地│被害人          │匯款金額│判刑（恐嚇取財部│
 │    │            │點            │                │        │分）            │
 ├──┼──────┼───────┼────────┼────┼────────┤
 │ 1  │95年10月5日 │台南縣東山鄉  │蘇炎郎          │3,000元 │有期徒刑陸月。  │
 ├──┼──────┼───────┼────────┼────┼────────┤
 │ 2  │95年10月4日 │雲林縣古坑鄉  │賴素蘭          │4,504元 │有期徒刑陸月    │
 ├──┼──────┼───────┼────────┼────┼────────┤
 │ 3  │95年9月28日 │彰化縣社頭鄉  │劉家成（起訴    │4,004元 │有期徒刑陸月    │
 │    │            │              │書誤為劉家旭）  │        │                │
 ├──┼──────┼───────┼────────┼────┼────────┤
 │ 4  │95年10月5日 │同上          │廖釗鋒          │2,500元 │有期徒刑陸月    │
 ├──┼──────┼───────┼────────┼────┼────────┤
 │ 5  │95年10月4日 │嘉義縣竹崎鄉  │邱信次（起訴    │2,511元 │有期徒刑陸月    │
 │    │            │              │書誤載為劉信    │        │。              │
 │    │            │              │次）            │        │                │
 ├──┼──────┼───────┼────────┼────┼────────┤
 │ 6  │95年10月4日 │臺中市        │林吉芳          │2,207元 │有期徒刑陸月    │
 ├──┼──────┼───────┼────────┼────┼────────┤
 │ 7  │95年9月28日 │南投縣        │吳朝來          │2,203元 │有期徒刑陸月    │
 ├──┼──────┼───────┼────────┼────┼────────┤
 │ 8  │95年10月4日 │南投縣        │林嬌霞          │2,300元 │有期徒刑陸月    │
 ├──┼──────┼───────┼────────┼────┼────────┤
 │ 9  │95年10月4日 │南投縣        │陳裕榮          │2,500元 │有期徒刑陸月    │
 ├──┼──────┼───────┼────────┼────┼────────┤
 │ 10 │95年10月4日 │南投縣        │蕭文哲          │7,501元 │有期徒刑柒月    │
 ├──┼──────┼───────┼────────┼────┼────────┤
 │ 11 │95年10月4日 │彰化縣社頭鄉  │許朝卿          │2,002元 │有期徒刑陸月    │
 └──┴──────┴───────┴────────┴────┴────────┘
 附表二（共同恐嚇取財部分）
 ┌──┬────┬─────┬───┬────┬─────────┬──┬──────┐
 │編號│甲竊鴿時│甲竊鴿地點│被害人│甲○○恐│交付甲○○金額（新│既或│判刑        │
 │    │間      │          │      │嚇取財時│台幣），時間，地點│未遂│            │
 │    │        │          │      │間      │                  │    │            │
 ├──┼────┼─────┼───┼────┼─────────┼──┼──────┤
 │ 1  │96年1月9│屏東縣外海│丙○○│96年1月9│2,000元，於在嘉義 │既遂│有期徒刑柒月│
 │    │日      │某處      │      │日晚上7 │交流道台亞加油站旁│    │。          │
 │    │        │          │      │時餘分許│之統一超商        │    │            │
 ├──┼────┼─────┼───┼────┼─────────┼──┼──────┤
 │ 2  │96年1月9│同上      │乙○○│96年1月9│2,000元，約台三線 │未遂│有期徒刑肆月│
 │    │日      │          │      │日晚上7 │下坑加油站附近交款│    │。          │
 │    │        │          │      │時45分許│，惟甲○○尚未前往│    │            │
 │    │        │          │      │        │取款，已遭警查獲，│    │            │
 │    │        │          │      │        │並由警將甲○○所持│    │            │
 │    │        │          │      │        │有之鴿子交還被害人│    │            │
 │    │        │          │      │        │。                │    │            │
 ├──┼────┼─────┼───┼────┼─────────┼──┼──────┤
 │ 3  │96年1月7│不詳      │己○○│96年1月7│2,000元，相約於國 │未遂│有期徒刑肆月│
 │    │日      │          │      │日晚上7 │道三號公路梅山交流│    │。          │
 │    │        │          │      │時11分許│道附近，惟甲○○尚│    │            │
 │    │        │          │      │        │未前往之際，已遭警│    │            │
 │    │        │          │      │        │查獲，並由警將王國│    │            │
 │    │        │          │      │        │龍所持有被害人之鴿│    │            │
 │    │        │          │      │        │子交還被害人。    │    │            │
 ├──┼────┼─────┼───┼────┼─────────┼──┼──────┤
 │ 4  │96年1 月│不詳      │戊○○│96年1月7│2,000元，相約於嘉 │既遂│有期徒刑柒月│
 │    │7日     │          │      │日晚上7 │義交流道旁之台亞加│    │。          │
 │    │        │          │      │、8時許 │油站。            │    │            │
 ├──┼────┼─────┼───┼────┼─────────┼──┼──────┤
 │ 5  │96年1月7│不詳      │丁○○│96年1月7│3,500元，相約於嘉 │既遂│有期徒刑柒月│
 │    │日      │          │      │日晚上7 │義交流道旁之台亞加│    │。          │
 │    │        │          │      │時餘分許│油站。            │    │            │
 └──┴────┴─────┴───┴────┴─────────┴──┴──────┘
